BERNHARD SILVA

FULLSTACK DEVELOPER

RESUMEN

Desarrollador de software experimentado, especializado en el diseño y desarrollo de aplicaciones empresariales y de start-ups, con una fuerte pasión por la tecnología, abogando por las buenas prácticas y un trabajo en equipo colaborativo, para entregar soluciones eficientes y de alta calidad.

CONTACTO

Fono: +56946143198

Email: bernhard.silva@gmail.com

País: Chile

Portafolio: portfolio.berspai.com

EXPERIENCIA

FULLSTACK / DBA CLOUD

MTT-Chile • Abr 2024 - presente

 He colaborado en Proyecto 'PDT' usando Angular v11 y Java v11, y he liderado la migración de PDT de Angular v11 a v14.
También he liderado la migración de bases de datos on-premise a la nube utilizando AWS RDS.

FULLSTACK DEVELOPER

Freelance • Abr 2022 - presente

 He colaborado en múltiples proyectos, como la creación de Ecommerce+CMS usando Nextjs 12 y 13 junto con TailwindCSS, la creación de microservicios con NestJS, y la migración de REST a GraphQL.

FULLSTACK DEVELOPER

Coval • Abr 2021 - Mar 2022

 Creación y mantenimiento de APIs REST junto con microservicios utilizando Spring Boot (Java 8). Se lograron mejoras de rendimiento, así como la adición de nuevos módulos y características para los proyectos 'VA' y 'Backoffice VA' mediante el uso de React con Ant Design.

APPS DEV PROGRAMMER ANALYST

Citibank • Abr 2018 - Nov 2019

 Análisis, diseño, desarrollo, pruebas unitarias e implementación en proyectos asignados con Java (8), incorporando integración continua en múltiples proyectos.

EDUCACION

ANALISTA PROGRAMADOR

DUOC UC • 2014 - 2017

IDIOMAS

- Español Nativo
- Inglés EFSET C2 Proficient

FULLSTACK DEVELOPER

Freelance • Feb 2020 - Feb 2021

 Especializado en la creación y optimización de componentes React, APIs REST y microservicios, proporcionando soluciones a medida para clientes en la industria inmobiliaria con Node y Python.

SOA ENGINEER

Intermedia Latam • Oct 2017 - Jan 2018

 Proporcioné soluciones de TI utilizando TIBCO BusinessWorks, junto con la creación y mantenimiento de servicios SOAP y REST.

ANDROID DEVELOPER

Haibu Solutions • Feb 2018 - Apr 2018

 Desarrollé una aplicación nativa de Android y la integré con servicios para el proyecto 'Falabella Connect'.

FULLSTACK DEVELOPER

Jaguartu • Feb 2017 - Aug 2018

 Gestioné las operaciones fundamentales de la startup y contribuí al desarrollo de soluciones de TI adaptadas a los procesos internos de cada cliente.

FULLSTACK DEVELOPER

CATV • Nov 2016 - Feb 2017

 Establecí y lideré la creación de un departamento de TI robusto, implementando soluciones innovadoras y mejoras en los procesos que optimizaron las operaciones internas, resultando en un aumento del 40% en la eficiencia del equipo y un ahorro significativo de costos.

HABILIDADES

- Typescript, Javascript, Java, Python, Angular, React, Nextjs, Redux, Zustand, Redux.
- Jest, Cypress, Mockito, Karma
- Node.js, Express, Nestjs, Java Spring Boot, GraphQL.
- Css, Sass, TailwindCSS, HTML, Bootstrap, AntDesign, Material UI, Shadon
- Vercel, MongoDB, MySQL, PostgreSQL, SQL Server, Oracle SQL, Prisma ORM, Hibernate, JPA
- TeamCity, Git, Jira, Trello, Notion